臺灣彰化地方法院刑事判決　　　　　　　　　　　　　九十一年度易字第七二九號
　　公　訴　人　臺灣彰化地方法院檢察署檢察官
　　被　　　告　丙○○
右列被告因家庭暴力防治法之傷害案件，經檢察官提起公訴（九十一年度偵字第三七
七四號），本院判決如左：
    主      文
丙○○傷害直系血親尊親屬之身體，累犯，處有期徒刑肆月，如易科罰金，以參佰元
折算壹日。
    事      實
一、丙○○前曾於民國八十四年四月十日，因竊盜罪，經本院判處有期徒刑一年，緩
    刑四年確定，嗣於八十五年八月六日，再因竊盜罪經本院判處有期徒刑四月確定
    ，並撤銷前開緩刑，嗣於八十五年九月十八日入獄服刑，二案接續執行，而於八
    十七年一月十七日執行完畢。其與乙○○為父子關係，二人間具有家庭暴力防治
    法第三條第三款所定之家庭成員關係。丙○○於九十一年六月八日晚間十一時三
    十分許，在彰化縣彰化市○○○路一九五巷廿八弄十四號住處，因細故與父親乙
    ○○發生爭執，竟基於傷害之故意，以籐椅擲向當時站於門口之乙○○，致乙○
    ○因而受有又眼瞼裂傷併淚管斷裂及頭部外傷等傷害。
二、案經被害人乙○○訴由彰化縣警察局彰化分局報請台灣彰化地方法院檢察署檢察
    官偵查起訴。
    理      由
一、訊據被告丙○○，固坦承於右揭時、地曾以藤椅丟擲其父親乙○○，惟辯稱當時
    伊係將藤椅摔到地上，而椅子就滾到其父親處，當時其父蹲在地上，所以椅子才
    會碰到其父，又伊因無業，其父念伊，其精神因而發作，才拿椅子砸在地上云云
    。惟查，右揭事實業據告訴人乙○○指訴甚詳，核與目擊證人甲○○於警訊中證
    述情節相符，並有診斷書一紙及照片十張在卷可稽，是以被告所辯顯係事後卸責
    之詞，不足採信。又被告另辯稱其有精神方面疾病，並提出清濱醫院診斷證明書
    為證乙情，經本院向清濱醫院調閱其病歷，被告自七十五間即有精神疾病病史，
    且曾於九十一年六月十六日因精神症狀惡化、幻聽干擾、被害妄想、攻擊行為而
    住院治療，經治療後精神症狀改善，同年九月十三日出院，可信為屬真實，然據
    證人即案發時處理員警丁○○到庭證稱，伊到現場時，乙○○已跑到中華西路二
    ０五巷，伊即叫救護車將他送醫，當時亦有見到被告，他正坐於家中客廳，當時
    其精神狀態並無問題，問他事情，均能回答，只是口氣較為大聲，被告有承認打
    他父親，但稱打了就打了，你能拿他如何等語，徵諸被告於本院審理時，言談清
    晰，問答自如，與常人無異，再觀之前揭清濱醫院病歷，被告之精神疾病若經治
    療即可有效改善，準此，被告縱有精神方面之疾病，亦非常年均處於發病狀態，
    且從證人丁○○所言，被告當時自非處於精神喪失或精神耗弱狀態，是被告雖於
    案發後之同年六月十六日因精神分裂病入院治療，亦不影響本院之認定。從而，
    本件事證已臻明確，被告犯行堪予認定。
二、核被告所為，係犯刑法第二百八十條、第二百七十七條第一項之傷害直系血親尊
    親屬身體罪。又被告前曾於八十四年四月十日，因竊盜罪，經本院判處有期徒刑
    一年，緩刑四年確定，嗣於八十五年八月六日，再因竊盜罪經本院判處有期徒刑
    四月確定，並撤銷前開緩刑，嗣於八十五年九月十八日入獄服刑，二案接續執行
    ，而於八十七年一月十七日執行完畢，此有台灣彰化地方法院檢察署刑案資料查
    註紀錄表乙紙附卷可稽，其受此有期徒刑執行完畢後，五年以內再犯本件有期徒
    刑以上之罪，應依累犯規定加重其刑。爰審酌被告犯罪之動機、手段、所生於告
    訴人身體之危害及其犯罪後之態度等一切情狀，量處如主文所示之刑，並諭知易
    科罰金之折算標準，以資懲儆。
據上論斷，應依刑事訴訟法第二百九十九條第一項前段，刑法第二百八十條、第二百
七十七條第一項、第四十七條、第四十一條第一項前段，罰金罰鍰提高標準條例第一
條前段、第二條，判決如主文。
本案經檢察官陳德芳到庭執行職務
中      華      民      國      九十一      年    十一    月    十二    日
                                臺灣彰化地方法院刑事第二庭
                                    法      官  王  義  閔
右正本證明與原本無異。
如不服本判決，應於判決送達後十日內，向本院提出上訴狀( 須附繕本 )。
告訴人或被害人對於判決如有不服具備理由請求檢察官上訴者，其上訴期間之計算係
以檢察官收受判決正本之日期為準。
                                    法院書記官  詹  國  立
中      華      民      國      九十一      年    十一    月    十四    日
刑法第二百八十條
對於直系血親尊親屬，犯第二百七十七條或第二百七十八條之罪者，加重其刑至二分
之一。
刑法第二百七十七條
傷害人之身體或健康者，處三年以下有期徒刑，拘役或一千元以下罰金。
犯前項之罪，因而致人於死者，處無期徒刑或七年以上有期徒刑，致重傷者，處三年
以上，十年以下有期徒刑。
